【裁判字號】    91,易,2898
【裁判日期】    920128
【裁判案由】    毒品危害防制條例
【裁判全文】
台灣台中地方法院刑事判決                        九十一年度易字第二八九八號
    公  訴  人  臺灣臺中地方法院檢察署檢察官
    被      告  甲○○  男二十.
右列被告因違反毒品危害防制條例案件，經檢察官提起公訴（九十一年度毒偵字第二
一八四號），本院判決如左：
    主  文
甲○○連續施用第二級毒品，累犯，處有期徒刑拾月。
扣案含第二級毒品大麻及第三級毒品愷他命之煙捲壹支（驗餘淨重零點伍公克、包
裝重零點伍伍公克）、含第二級毒品ＭＤＭＡ之黃色藥丸捌顆（合計驗餘淨重貳點柒
陸公克、包裝重零點伍捌公克）及含第三級毒品愷他命之膠囊拾顆（合計驗餘淨重貳
點玖公克、包裝重零點伍捌公克）均沒收銷燬之。
    事  實
一、甲○○曾因懲治盜匪條例案件，經本院以八十六年度少訴字第四號判處有期徒刑
    四年六月確定，甫於民國（下同）九十年九月二十四日假釋期滿未經撤銷其假釋
    而執行完畢。猶不知悔改，前因施用毒品案件，經本院裁定送觀察、勒戒後，認
    無繼續施用毒品之傾向，由臺灣臺中地方法院檢察署檢察官於九十一年七月二十
    四日以九十一年度毒偵字第一四三三號不起訴處分確定。詎甲○○明知「Ｎ－α
    二甲基－3.4－（亞甲二氧基）苯乙基胺」（即俗稱ＭＤＭＡ）業經行政院公告
    列為毒品危害防制條例第二條第二項第二款之第二級毒品，非經許可，不得持有
    、施用或轉讓，竟基於施用毒品之概括犯意，自九十一年五月初某日起，至同年
    七月二十七日淩晨三時許止，在台中市○區○○路一０五號十六樓「滾石ＰＵＢ
    」內，以吞食藥丸之方式，約每三日施用一次，連續施用數次。嗣於九十一年七
    月二十八日凌晨一時許，在上址為警查獲，並扣得含第二級毒品大麻成分及第三
    級毒品愷他命成分之煙捲一支（驗餘淨重０．三五公克、包裝重０．五五公克）
    、含第二級毒品ＭＤＭＡ成分之黃色藥丸八顆（合計驗餘淨重二．七六公克、包
    裝重０．五八公克）及含第三級毒品愷他命成分之膠囊十顆（合計驗餘淨重二．
    三九公克、包裝重０．五八公克）（另扣得疑似含有第二級毒品ＭＤＭＡ成分之
    藍色藥丸十顆，經檢驗結果係含第四級管制藥品NIMETAZEPAM成分，合計驗餘淨
    重三．０一公克、包裝重０．五八公克）；又甲○○經警採尿送驗結果，呈ＭＤ
    ＭＡ陽性反應，復經本院以九十一年度毒聲字第二０六七號裁定送觀察、勒戒後
    ，認有繼續施用毒品傾向。
二、案經台中市警察局第一分局報告台灣台中地方法院檢察署檢察官偵查起訴。
    理  由
一、右揭事實業據被告甲○○於警訊、偵查中及本院審理時坦承不諱，且被告為警查
    獲後所採集之尿液送檢驗結果，確呈第二級毒品ＭＤＭＡ陽性反應，有中山醫學
    大學附設醫院藥物濫用檢測中心之檢驗報告一份在卷足參，此外，復有前開事實
    欄所載之毒品扣案足資佐證。再被告前因施用毒品案件，經本院裁定送觀察、勒
    戒後，認無繼續施用毒品之傾向，經台灣台中地方法院檢察署檢察官於以九十一
    年度毒偵字第一四三三號不起訴處分確定，有台灣台中地方法院檢察署刑案資料
    查註紀錄表一份附卷可稽；另被告於五年以內再犯施用第二級毒品罪，經本院以
    九十一年度毒聲字第二０六七號裁定送觀察勒戒後，認有繼續施用毒品之傾向，
    有臺灣臺中看守所附設勒戒處所九十一年八月七日中所正總字第０九一０００二
    三九二號函及所附證明書各一份附卷可參。事證明確，被告犯行堪予認定。
二、核被告所為，係犯毒品危害防制條例第十條第二項施用第二級毒品罪。公訴人雖
    僅就被告於九十一年七月二十七日或前四日內之不詳時間施用第二級毒品ＭＤＭ
    Ａ之犯行提起公訴，然檢察官就犯罪事實一部起訴者，其效力及於全部，本件被
    告自九十一年五月初某日起至同年七月二十六日止施用第二級毒品ＭＤＭＡ部分
    之犯罪事實，與前揭論罪科刑之施用第二級毒品ＭＤＭＡ部分，有連續犯之關係
    ，已如前述，本院自應就屬於裁判上一罪之部分一併加以裁判。又被告因施用第
    二級毒品ＭＤＭＡ前後之持有第二級毒品ＭＤＭＡ之低度行為，應為其施用之高
    度行為所吸收，不另論罪。被告所為數施用第二級毒品ＭＤＭＡ行為，時間緊接
    ，所犯罪名相同，顯係基於概括之犯意為之，為連續犯，應依刑法第五十六條之
    規定以一罪論，並加重其刑。查被告曾因懲治盜匪條例案件，經本院以八十六年
    度少訴字第四號判處有期徒刑四年六月確定，甫於九十年九月二十四日假釋期滿
    未經撤銷其假釋而執行完畢，有臺灣臺中地方法院檢察署刑案資料查註記錄表可
    按，其於有期徒刑執行完畢後五年以內再犯本件有期徒刑以上之罪，為累犯，應
    依刑法第四十七條規定加重其刑，並遞加重之。爰審酌被告前因施用毒品犯行，
    經觀察、勒戒後，猶故態復萌，再施用毒品不輟，無視於毒品對於自身健康之戕
    害及國家對於杜絕毒品犯罪之禁令，惡性非輕，然被告犯後尚知悔悟，坦承犯行
    等一切情狀，量處如主文所示之刑。
三、扣案之疑似大麻煙一支、疑似ＭＤＭＡ之藥丸十八顆及疑似愷他命之膠囊十顆，
    經先後送法務部調查局檢驗結果，認該支疑似大麻煙之煙捲係含有第二級毒品大
    麻成分及第三級毒品愷他命成分之煙捲（驗餘淨重０．三五公克、包裝重０．五
    五公克），而疑似ＭＤＭＡ之黃色藥丸八顆（合計驗餘淨重二．七六公克、包裝
    重０．五八公克），則係含有第二級毒品ＭＤＭＡ成分，另十顆疑似ＭＤＭＡ之
    藍色藥丸十顆（合計驗餘淨重三．０一公克、包裝重０．五八公克），則係含有
    第四級管制藥品NIMETAZEPAM成分，而非含有第二級毒品ＭＤＭＡ成份，又疑似
    愷他命之膠囊十顆（合計驗餘淨重二．三九公克、包裝重０．五八公克），經檢
    驗結果確係含有第三級毒品愷他命成分，此有法務部調查局九十一年八月二十六
    日調科壹字第一二００一一九一六號及九十一年十二月二十六日調科壹字第０九
    一０００八四七五二０號鑑驗通知書二份在卷足參；上開含第二級毒品ＭＤＭＡ
    之黃色藥丸八顆及含第二級毒品大麻及第三級毒品愷他命之煙捲一支，因無法析
    離，應依法沒收銷燬之；另含第三級毒品愷他命之膠囊十顆，雖與被告犯罪無直
    接關係，然因屬違禁物，且經檢察官於起訴書內敘明應依法宣告沒收並諭知銷燬
    ，應認檢察官已聲請沒收銷燬，為避免司法資源之浪費，爰於本判決中併予宣告
    沒收銷燬之（參照最高法院九十一年度台非字第六七號判決）。
據上論斷，應依刑事訴訟法第二百九十九條第一項前段，毒品危害防制條例第十條第
二項、第二十條第三項前段、第十八條第一項前段，刑法第十一條前段、第五十六條
、第四十七條，判決如主文。
中      華      民      國    九十二    年      一      月    二十八    日
                                臺灣臺中地方法院刑事第六庭
                                    法  官  許  月  馨
右正本證明與原本無異。
如不服本判決，應於判決送達後十日內向本院提出上訴狀，上訴於臺灣高等法院臺中
分院( 須附繕本 )。
                                    書記官
中      華      民      國    九十二    年      一      月    二十八    日
附錄論罪科刑法條毒品危害防制條例第十條第二項：
施用第二級毒品者，處三年以下有期徒刑。


司法院資訊處製作；財團法人民間司法改革基金會備份。
